臺灣臺中地方法院刑事判決　　　　　　 100年度交訴字第25號
公　訴　人　臺灣臺中地方法院檢察署檢察官
被　　　告　黃銘輝
上列被告因公共危險等案件，經檢察官提起公訴（99年度偵字第
26155號），被告於準備程序中就被訴事實為有罪之陳述，受命
法官於聽取當事人之意見後，經本院合議庭裁定以簡式審判程序
審理，判決如下：
    主    文
黃銘輝服用酒類，不能安全駕駛動力交通工具而駕駛，處有期徒
刑參月，如易科罰金，以新臺幣壹仟元折算壹日。又駕駛動力交
通工具肇事，致人受傷而逃逸，處有期徒刑陸月，如易科罰金，
以新臺幣壹仟元折算壹日。應執行有期徒刑捌月，如易科罰金，
以新臺幣壹仟元折算壹日。緩刑貳年，並應向蔡佩芸支付如附件
二（臺灣臺中地方法院一百年度司中調字第三七四號調解程序筆
錄）記載之自民國一百年四月十六日起至民國一百年九月十六日
止之分期給付款項之損害賠償，及向指定之公益團體、地方自治
團體或社區提供陸拾小時之義務勞務，緩刑期間付保護管束。
    犯罪事實及理由
一、本案除檢察官起訴書犯罪事實欄一第十六行記載「等傷害，
    」更正為「等傷害（過失傷害部分業據蔡佩芸撤回告訴），
    」，及證據部分增列被告黃銘輝於本院審理時之自白外，其
    餘犯罪事實及證據均引用檢察官起訴書之記載（如附件一）
    。
二、爰審酌被告酒醉駕車肇事致告訴人蔡佩芸受傷，且其未對告
    訴人為即時協助、救護，竟逕予逃逸，除罔顧他人之身體、
    健康外，亦甚危害交通安全、秩序之維護，殊值非難，再兼
    衡酌被告犯後尚知醒悟、坦承犯行，且被告已與告訴人在本
    院調解成立並賠償告訴人部分損害，告訴人並已撤回對被告
    之過失傷害告訴，有本院調解結果報告書、本院一百年度司
    中調字第三七四號調解程序筆錄、告訴人提出之民國一百年
    三月十六日撤回告訴聲請狀各一件附卷可稽，並據被告、告
    訴人於本院準備程序、審理時陳明在卷，堪認被告犯後已具
    悔意之犯罪後態度，及被告先前未曾受有期徒刑以上刑之宣
    告，亦無經法院判處罪刑之刑事犯罪紀錄之素行情形，有臺
    灣高等法院被告前案紀錄表在卷可按，暨其犯罪動機、目的
    、手段、智識程度等一切情狀，分別量處如主文所示之刑，
    並定其應執行之刑，及均諭知易科罰金之折算標準，以示懲
    儆。又查，被告前未曾因故意犯罪受有期徒刑以上刑之宣告
    ，亦無經法院判處罪刑之刑事犯罪紀錄，有如前述，茲念被
    告一時失慮，致罹刑章，且已與告訴人調解成立並賠償告訴
    人部分損害，亦如前述，信其經此偵審程序及科刑教訓，當
    知所警惕而無再犯之虞，本院認前開對其宣告之刑以暫不執
    行為適當，併予宣告緩刑二年，然為督促被告確實履行其與
    告訴人達成如附件二（即本院一百年度司中調字第三七四號
    調解程序筆錄）所示尚未屆期之調解內容【其中被告於一百
    年三月十六日應給付告訴人之新臺幣（下同）五千元部分，
    被告業已如期給付該五千元予告訴人乙節，業據被告、告訴
    人均於本院一百年三月十六日準備程序期日陳明在卷】，併
    依刑法第七十四條第二項第三款之規定，命被告應依附件二
    （即前開調解程序筆錄）記載之自一百年四月十六日起至一
    百年九月十六日止之分期給付款項之損害賠償予告訴人，以
    啟自新（被告如有違反所定負擔未履行賠償，且情節重大者
    ，告訴人得依刑法第七十五條之一第一項第四款之規定，聲
    請檢察官為撤銷緩刑宣告之聲請，執行宣告刑，併予敘明）
    。又為使被告於緩刑期間內，仍深知戒惕，避免緩刑之宣告
    遭撤銷，併宣告被告於緩刑期間內，向指定之公益團體、地
    方自治團體或社區，提供六十小時之義務勞務，並依刑法第
    九十三條第一項第二款之規定，諭知其應於緩刑期間付保護
    管束，期能使被告於義務勞務過程及保護管束期間，確切明
    瞭其行為所造成之損害，並培養正確法治觀念。至於被告究
    應向何公益團體、地方自治團體或社區提供義務勞務，屬執
    行之問題，應由執行檢察官斟酌全案情節及各公益團體、地
    方自治團體或社區之需求，妥為指定，併予敘明。
三、依刑事訴訟法第二百七十三條之一第一項、第三百十條之二
    、第四百五十四條第二項、第二百九十九條第一項前段，刑
    法第一百八十五條之三、第一百八十五條之四、第五十一條
    第五款、第四十一條第一項前段、第八項、第七十四條第一
    項第一款、第二項第三款、第五款、第九十三條第一項第二
    款，刑法施行法第一條之一，判決如主文。
四、至被告本案被訴對告訴人蔡佩芸過失傷害罪嫌部分，業經告
    訴人撤回對被告之過失傷害刑事告訴，爰由本院另行審結，
    附此敘明。
中    華    民    國   100    年    3     月    30    日
                    交通法庭    法  官  何世全
以上正本證明與原本無異。
如不服本判決，應於收受送達後10日內向本院提出上訴書狀，並
應敘述具體理由；其未敘述上訴理由者，應於上訴期間屆滿後20
日內向本院補提理由書（均須按他造當事人之人數附繕本）「切
勿逕送上級法院」。
                               書記官  陳建分
中    華    民    國   100    年    3     月    30    日
附錄論罪科刑法條：
刑法第185條之3
服用毒品、麻醉藥品、酒類或其他相類之物，不能安全駕駛動力
交通工具而駕駛者，處1年以下有期徒刑、拘役或科或併科15萬
元以下罰金。
刑法第185條之4
駕駛動力交通工具肇事，致人死傷而逃逸者，處6月以上5年以下
有期徒刑。